【裁判字號】    99,消債更,201
【裁判日期】    990819
【裁判案由】    更生事件
【裁判全文】
臺灣板橋地方法院民事裁定           99年度消債更字第201號
聲  請  人  甲○○
代  理  人  黃俊六律師
上列當事人因消費者債務清理事件，聲請更生，本院裁定如下：
    主  文
債務人甲○○自中華民國九十九年八月十九日下午四時起開始更
生程式。
命司法事務官進行本件更生程式。
    理  由
一、按法院開始更生程式之裁定，應載明其年、月、日、時，並
    即時發生效力。次按法院裁定開始更生或清算程式後，得命
    司法事務官進行更生或清算程式，必要時得選任律師、會計
    師或其他適當之自然人或法人為監督人或管理人，消費者債
    務清理條例（下稱消債條例）第45條第1項、第16條第1項定
    有明文。
二、本件聲請人主張：其因有不能清償情事，於民國97年9 月與
    最大債權金融機構永豐商業銀行（下稱永豐商銀）進行債務
    清償協商，永豐商銀提出分120 期、年利率3%、每月清償新
    臺幣（下同）11,290元之還款協議，聲請人按時繳納11期，
    然聲請人之母親於98年9 月生病，增加醫藥費負擔，以致未
    按時於9月10日繳納，遲至10月4日欲繳納時，銀行不答應讓
    聲請人繼續繳納，因而毀諾，實因不可歸責於己，致履行顯
    有重大困難，爰聲請更生等語。
三、經查，聲請人主張之上開事實，業據提出財產及收入狀況說
    明書、債權人清冊、前置協商機制協議書、全國財產稅總歸
    戶財產查詢清單、財政部臺灣省北區國稅局97、98年度綜合
    所得稅各類所得資料清單、戶籍謄本、財團法人金融聯合徵
    信中心當事人綜合信用報告、勞工保險被保險人投保資料表
    （明細）、診斷證明書、前置協商毀諾（未依約履行）通知
    函、渣打銀行活期儲蓄存款存摺等件為證，堪信屬實。本院
    審酌聲請人現任職於詮瑞福物流有限公司，月薪平均30,300
    元，需與配偶共同扶養兩名子女、與弟弟共同扶養母親，亦
    經聲請人陳報並提出勞工保險被保險人投保資料表（明細）
    附卷可參，而聲請人係居住於臺北縣，依內政部所公告98年
    度臺北縣每人每月最低生活費用為10,792元（該費用已包括
    食、衣、住、行之費用），至於子女及母親之最低生活費用
    則應參酌98年度每人免稅額82,000元計算每人每月6,833 元
    為適當，則聲請人每月平均收入30,300元扣除本人及其子女
    、母親每人每月基本生活費用21,042元（10,792＋6,833 ×
    2÷2+6,833÷2＝21,042 ），僅有餘額9,258 元（30,300－
    21,042＝9,258 ），已不足清償協商方案11,290元，聲請人
    主張因不可歸責於己之事由，致履行原協商條件有重大困難
    ，應堪採信。此外，又查無聲請人有消債條例第6條第3項、
    第8 條或第46條各款所定駁回更生聲請之事由存在，則聲請
    人聲請更生，應屬有據，並命司法事務官進行本件更生程式
    ，爰裁定如主文。
四、至於聲請人於更生程序開始後，應另提出足以為債權人會議
    可決或經法院認為公允之更生方案以供採擇，俾免更生程序
    進行至依消債條例第61條規定應行清算之程度，附此敘明。
中    華    民    國    99    年    8     月    19    日
                  民事第二庭法  官  連士綱
上為正本係照原本作成
本件不得抗告
本裁定已於99年8月19日下午4時公告。
中    華    民    國    99    年    8     月    19    日
                            書記官  吳俞玲

司法院資訊處製作；財團法人民間司法改革基金會備份。
